---
title: "Анализ монетарной политики Банка России"
output: 
  flexdashboard::flex_dashboard:
    orientation: columns
    vertical_layout: fill
---

```{r setup, include=FALSE}
library(flexdashboard)
library(ggplot2)
library(dplyr)
library(plotly)
```


Графики
===================================== 

Column {data-width=650}{.tabset}
-----------------------------------------------------------------------

### Ключевая ставка процента

```{r}
intdf <- readxl::read_excel(path = "/Users/dmih0/Desktop/project1/Stavka.xlsx")

graph1 <-   plot_ly(intdf, x = ~Date, y = ~Interest, text = ~Text, type = "scatter", mode = "markers", 
                    color = ~NetG,
                    showlegend = T,
                    hovertemplate = paste(
                      "<b> Ключевая ставка: <i>%{y:,.2f}%</i> </b> <br>",
                      "<b>%{x:%d/%m/%Y}</b><br><br>",
                      "%{text}"
                    )
                    ) %>%
  layout(
    legend = list(
                  xanchor = "center",
                  x = 0.85,
                  y = 0.85,
                  font = list(
                    family = "sans-serif",
                    size = 11,
                    color = "#000"
                  ),
                  title=list(text='Нажмите дважды
для рассмотрения определенного периода:
                             ')),
    title = 'Ключевая ставка процента по данным Банка России<br><sub>(наведите на точки графика для подробной информации)</sub> ',
    xaxis = list(
      title = '',
      range = c(as.numeric(as.POSIXct("2013-09-01", format="%Y-%m-%d"))*1000,
                as.numeric(as.POSIXct("2022-01-01", format="%Y-%m-%d"))*1000)
    ),
    yaxis = list(
      title = 'Ключевая ставка (%)'
    )
  )
graph1
```

### Сопоставление показателей

```{r}
intdf2 <- readxl::read_excel(path = "/Users/dmih0/Desktop/project1/SOVMGRAPH.xlsx")

graph3 <-   plot_ly(intdf2, x = ~Date, y = ~Interest,  type = "scatter", mode = "lines", 
                    showlegend = T,
                    name = "Ключевая ставка",
                    line = list(color = 'rgb(159, 254, 176)', width = 3),
                    hovertemplate = paste(
                      "<b> Ключевая ставка: <i>%{y:,.2f}%</i> </b> <br>",
                      "<b>%{x:%d/%m/%Y}</b><br><br>"
                    )
) %>%
  layout(
    legend = list(orientation = 'h',
                  xanchor = "center",
                  x = 0.5,
                  y = -0.1,
                  font = list(
                    family = "sans-serif",
                    size = 11,
                    color = "#000"
                  ),
                  title=list(text='Выберите показатели:
                             ')),
    title = 'Сопоставление показателей',
    xaxis = list(
      title = '',
      range = c(as.numeric(as.POSIXct("2013-09-01", format="%Y-%m-%d"))*1000,
                as.numeric(as.POSIXct("2022-01-01", format="%Y-%m-%d"))*1000)
    ),
    yaxis = list(
      title = '% годовых'
    )
                  )
graph3 <- graph3 %>% add_trace(y = ~Inflation2, name = 'Месячный ИПЦ',
                               line = list(color = 'rgb(22, 96, 167)', width = 2),
                               hovertemplate = paste(
                                 "<b> Уровень инфляции: <i>%{y:,.1f}%</i> </b> <br>",
                                 "<b>%{x:%m, %Y}</b>"
                               )
                               )
graph3 <- graph3 %>% add_trace(y = ~YearInfl, name = 'Среднегодовой ИПЦ',
                               line = list(color = 'rgb(255,165,0)', width = 3),
                               hovertemplate = paste(
                                 "<b> Годовой ИПЦ: <i>%{y:,.2f}%</i> </b> <br>",
                                 "<b>%{x: %Y}</b>"
                               )
)
graph3 <- graph3 %>% add_trace(y = ~target1, name = 'Таргет',
                               line = list(color = 'rgb(205, 12, 24)', width = 3, dash = 'dash'),
                               hovertemplate = paste(
                                 "<b> Таргет: <i>%{y:,.1f}%</i> </b>"
                               )
)

graph3
```


Column {data-width=350}
-----------------------------------------------------------------------

### Инфляция по месяцам

```{r}
graph2 <-   plot_ly(intdf, x = ~DateInf, y = ~Infl, type = "scatter", mode = "lines", 
                    showlegend = F,
                    name = "Инфляция",
                    line = list(color = 'rgb(22, 96, 167)', width = 3),
                    hovertemplate = paste(
                      "<b>Уровень инфляции: <i>%{y:,.1f}%</i> </b> <br>",
                      "<b>%{x:%d/%m/%Y}</b><br><br>"
                      
                    )
)%>%
  layout(
    title = 'Уровень инфляции',
    xaxis = list(
      title = ''),
    yaxis = list(
      title = '% годовых'
    )
  )
graph2 <- graph2 %>% add_trace(y = ~Target, name = 'Таргет',
                               line = list(color = 'rgb(205, 12, 24)', width = 3, dash = 'dash'
                                           ),
                               hovertemplate = paste(
                                 "Таргетированный уровень<br>инфляции 4%"
                               ))
graph2

```

### Сопоставление показателей

```{r}
intdf2 <- readxl::read_excel(path = "/Users/dmih0/Desktop/project1/SOVMGRAPH.xlsx")

graph3 <-   plot_ly(intdf2, x = ~Date, y = ~Interest,  type = "scatter", mode = "lines", 
                    showlegend = T,
                    name = "Ключевая ставка",
                    line = list(color = 'rgb(159, 254, 176)', width = 3),
                    hovertemplate = paste(
                      "<b> Ключевая ставка: <i>%{y:,.2f}%</i> </b> <br>",
                      "<b>%{x:%d/%m/%Y}</b><br><br>"
                    )
) %>%
  layout(
    legend = list(orientation = 'h',
                  xanchor = "center",
                  x = 0.5,
                  y = -0.1,
                  font = list(
                    family = "sans-serif",
                    size = 8,
                    color = "#000"
                  ),
                  title=list(text='Выберите показатели:
                             ')),
    title = 'Сопоставление показателей',
    xaxis = list(
      title = '',
      range = c(as.numeric(as.POSIXct("2013-09-01", format="%Y-%m-%d"))*1000,
                as.numeric(as.POSIXct("2022-01-01", format="%Y-%m-%d"))*1000)
    ),
    yaxis = list(
      title = '% годовых'
    )
                  )
graph3 <- graph3 %>% add_trace(y = ~Inflation2, name = 'Месячный ИПЦ',
                               line = list(color = 'rgb(22, 96, 167)', width = 2),
                               hovertemplate = paste(
                                 "<b> Уровень инфляции: <i>%{y:,.1f}%</i> </b> <br>",
                                 "<b>%{x:%m, %Y}</b>"
                               )
                               )
graph3 <- graph3 %>% add_trace(y = ~YearInfl, name = 'Среднегодовой ИПЦ',
                               line = list(color = 'rgb(255,165,0)', width = 3),
                               hovertemplate = paste(
                                 "<b> Годовой ИПЦ: <i>%{y:,.2f}%</i> </b> <br>",
                                 "<b>%{x: %Y}</b>"
                               )
)
graph3 <- graph3 %>% add_trace(y = ~target1, name = 'Таргет',
                               line = list(color = 'rgb(205, 12, 24)', width = 3, dash = 'dash'),
                               hovertemplate = paste(
                                 "<b> Таргет: <i>%{y:,.1f}%</i> </b>"
                               )
)

graph3
```

Авторы
===================================== 

Column {.tabset}
-----------------------------------------------------------------------
### Михайлов Даниил Романович

* Работа в R и R markdown
* Создание интерактивных графиков
* Работа над текстом проекта
<br />
<br />
[VK](https://vk.com/daniilmih) <br />
[GitHub](https://github.com/MikhailovDaniil) <br />
d.mih.03@mail.ru <br />

### Матевосова Анастасия Михайловна

* [Построение моделей прогнозирования инфляции ARIMA и SARIMA](https://colab.research.google.com/drive/1Ushl61tjySwsZcWbtuyYa8YFMHhyUuRv?usp=sharing)
* Анализ причин динамики ключевой ставки
* Работа над текстом проекта
<br />
<br />
[VK](https://vk.com/a.matevosova) <br />
nastya.m.2003@yandex.ru<br />
 
### Зудин Антон Сергеевич

* Работа в LaTex, оформление проекта
* Анализ данных по ключевой ставке и инфляции
* Работа над текстом проекта
<br />
<br />
[VK](https://vk.com/id167603864) <br />
[GitHub](https://github.com/Anton4ik3002) <br />
serge123466@gmail.com<br />
